臺灣高等法院刑事裁定
109年度抗字第2134號
抗  告  人
即  受刑人  吳嶺東



上列抗告人因檢察官聲請定其應執行刑案件，不服臺灣桃園地方
法院中華民國109年11月4日裁定（109年度聲字第3346號），提
起抗告，本院裁定如下：
    主  文
抗告駁回。
    理  由
一、原裁定意旨略以：抗告人即受刑人吳嶺東因詐欺等案件，先
    後經法院判處如附表編號1至26所示之刑，且均確定在案；
    而如附表編號1所示之罪，其判決確定日期為民國106年8月3
    日，附表編號2至26所示之罪，其犯罪日期均在106年8月3日
    之前，此有各該判決及本院被告前案紀錄表在卷可稽。又附
    表編號1、3、5至26所示屬不得易科罰金之罪，附表編號2、
    4所示則為得易科罰金之罪，依刑法第50條第1項但書第1款
    規定原不得併合處罰，惟檢察官係依受刑人之請求，自得併
    合處罰。原審法院審核檢察官所附相關事證，認其聲請符合
    定執行刑之要件，並審酌適用法規之目的及法律秩序之內部
    性界限，以各罪宣告之刑為基礎，同時考量受刑人各次犯罪
    之時間、侵害法益、犯罪型態等整體非難評價，以及刑罰目
    的及相關刑事政策、數罪併罰定執行刑規定所採取之限制加
    重原則等因素，爰定其應執行有期徒刑8年等語。
二、抗告意旨略以：原審依檢察官之聲請，以抗告人所犯附表之
    罪合併定應執行有期徒刑8年，從形式上觀察，固未逾越刑
    法第51條第5款所定之外部界限，惟從抗告人就其所犯各罪
    刑細觀，其犯罪時之時間亦相當接近，雖自94年第56條連續
    犯之規定刪除，並於95年7月1日施行後，其犯行應可視同為
    一種連續行為，原審裁定並未就抗告人整體犯罪之行為態樣
    、時間觀察，即定應執行有期徒刑8年，顯不利於抗告人，
    難謂與內部性界限之法律目的及刑罰之公平性，因受裁判上
    一罪之裁定而有予以酌減之情事，其裁量權之行使應非妥適
    ，請就抗告人之人格特性及犯罪目的、動機、手段程度、犯
    後態度、所產生之危害等綜合判斷，撤銷原裁定，給予抗告
    人一次自新機會云云。
三、按數罪併罰之定應執行之刑，係出於刑罰經濟與責罰相當之
    考量，並非予以犯罪行為人或受刑人不當之利益，為一種特
    別的量刑過程，相較於刑法第57條所定科刑時應審酌之事項
    係對一般犯罪行為之裁量，定應執行刑之宣告，乃對犯罪行
    為人本身及所犯各罪之總檢視，除應考量行為人所犯數罪反
    應出之人格特性，並應權衡審酌行為人之責任與整體刑法目
    的及相關刑事政策，在量刑權之法律拘束性原則下，依刑法
    第51條第5款之規定，採限制加重原則，以宣告各刑中之最
    長期為下限，各刑合併之刑期為上限，但最長不得逾30年，
    資為量刑自由裁量權之外部界限，並應受法秩序理念規範之
    比例原則、平等原則、責罰相當原則、重複評價禁止原則等
    自由裁量權之內部抽象價值要求界限之支配，使以輕重得宜
    ，罰當其責，俾符合法律授與裁量權之目的，以區別數罪併
    罰與單純數罪之不同，兼顧刑罰衡平原則。個案之裁量判斷
    ，除非有全然喪失權衡意義或其裁量行使顯然有違比例、平
    等諸原則之裁量權濫用之情形，即不得任意指其為違法。
四、經查，抗告人所犯如附表所示之各罪，前經法院判處如附表
    所示之刑並定如附表所示之應執行刑，均分別確定在案，且
    各罪均為最先一罪裁判確定前所犯，原審亦為最後事實審法
    院，有各該判決書及本院被告前案紀錄表在卷可稽。又附表
    編號1、3、5至26所示之罪所處之刑為不得易科罰金，附表
    編號2、4所示之罪所處之刑為得易科罰金，抗告人就如附表
    所示之各罪，請求檢察官聲請合併定其應執行刑，有「臺灣
    桃園地方檢察署依102年1月23日修正之刑法第50條調查受刑
    人是否聲請定應執行刑調查表」(執聲卷第4頁)在卷可佐。
    茲檢察官就抗告人所犯如附表所示之各罪向法院聲請定其應
    執行刑，經原審法院審核認其聲請為正當，並定其應執行刑
    。而附表編號1至4為施用第一、二級毒品罪，附表編號5至1
    2、14至26為三人以上共同詐欺取財罪，附表編號13為三人
    以上共同冒用公務員名義詐欺取財罪，上開各罪之犯罪型態
    、犯罪情節、侵害法益部分相同，部分不同，是原裁定於各
    刑之中最長期(1年4月)以上，各刑合併之刑期(26年8月)以
    下之法定範圍內定應執行有期徒刑8年經核並未逾越刑法第5
    1條第5款之界限，符合量刑裁量之外部性界限及內部性界限
    ，亦無明顯過重而違反比例原則或公平正義原則之情形，自
    無違誤。抗告人雖以前詞提起抗告，然原裁定以本件符合數
    罪併罰要件，定應執行刑為8年，已較附表編號1至26所示之
    罪之刑期總和26年8月為輕，亦較附表編號1至12前定應執行
    刑(4年)、附表編號14至26前定應執行刑(3年10月)及其餘附
    表所示之罪之刑期總合9年2月為輕。原裁定已審酌受刑人犯
    罪之情節及行為次數，對於受刑人所犯數罪為整體評價，核
    屬法院裁量職權之適法行使，難謂與比例原則、平等原則、
    罪責相當原則、責任遞減原則有違，亦難認有與社會法律情
    感不符之情。抗告人所執前詞，指摘原裁定不當，為無理由
    ，應予駁回。
五、據上論斷，應依刑事訴訟法第412條，裁定如主文。
中　　華　　民　　國　　109 　年　　12　　月　　16　　日
                  刑事第二十五庭審判長法  官 邱滋杉
                                      法  官 陳彥年
                                      法  官 文家倩　
以上正本證明與原本無異。
如不服本裁定，應於收受送達後五日內向本院提出再抗告狀。
                                      書記官 桑子樑
中　　華　　民　　國　　109 　年　　12　　月　　16　　日